---
title: 'Tipologia i cicle de vida de les dades: PAC 2'
author: "Autor: Albert Porteros"
date: "Juny 2020"
output:
  html_document:
    highlight: default
    number_sections: yes
    theme: cosmo
    toc: yes
    toc_depth: 2
    includes:
      in_header: 05.584-PAC-header.html
  word_document: default
  pdf_document:
    highlight: zenburn
    toc: yes
---

```{r setup, include=FALSE}
knitr::opts_chunk$set(echo = TRUE)
```

*****
# Introducció
*****
## Presentació
En aquesta pràctica s'elabora un cas pràctic orientat a aprendre a identificar les dades rellevants per un projecte analític i usar les eines d'integració, neteja, validació i anàlisi de les mateixes. Per fer aquesta pràctica haureu de treballar en grups de 2 persones.

Haureu de lliurar un sol fitxer amb l'enllaç Github (https://github.com) on hi hagi les solucions incloent els noms dels components de l'equip. Podeu utilitzar la Wiki de Github per descriure el vostre equip i els diferents arxius que corresponen la vostra entrega. Cada membre de l'equip haurà de contribuir amb el seu usuari Github. Podeu utilitzar aquests exemples com guia:

## Competències
En aquesta pràctica es desenvolupen les següents competències del Màster de Data Science:

* Capacitat d'analitzar un problema en el nivell d'abstracció adequat a cada situació i aplicar les habilitats i coneixements adquirits per abordar-lo i resoldre'l.
* Capacitat per aplicar les tècniques específiques de tractament de dades (integració, transformació, neteja i validació) per al seu posterior anàlisi.

## Objectius
Els objectius concrets d’aquesta pràctica són:

* Aprendre a aplicar els coneixements adquirits i la seva capacitat de resolució de problemes en entorns nous o poc coneguts dintre de contextos més amplis o multidisciplinaris.
* Saber identificar les dades rellevants i els tractaments necessaris (integració, neteja i validació) per dur a terme un projecte analític.
* Aprendre a analitzar les dades adequadament per abordar la informació continguda en les dades.
* Identificar la millor representació dels resultats per tal d’aportar conclusions sobre el problema plantejat en el procés analític.
* Actuar amb els principis ètics i legals relacionats amb la manipulació de dades en funció de l'àmbit d'aplicació.
* Desenvolupar les habilitats d'aprenentatge que els permetin continuar estudiant d'una manera que haurà de ser en gran manera autodirigida o autònoma.
* Desenvolupar la capacitat de cerca, gestió i ús d'informació i recursos en l'àmbit de la ciència de dades.

## Descripció de la PRA a realitzar
L’objectiu d’aquesta activitat serà el tractament d’un dataset, que pot ser el creat a la pràctica 1 o bé qualsevol dataset lliure disponible a Kaggle (https://www.kaggle.com). Alguns exemples de dataset amb els que podeu treballar són:

* Red Wine Quality (https://www.kaggle.com/uciml/red-wine-quality-cortez-et-al-2009 ).
* Titanic: Machine Learning from Disaster (https://www.kaggle.com/c/titanic ).

L’últim exemple correspon a una competició activa a Kaggle de manera que, opcionalment, podeu aprofitar el treball realitzat durant la pràctica per entrar en aquesta competició.
Seguint les principals etapes d’un projecte analític, les diferents tasques a realitzar (i justificar) són les següents:

* Descripció del dataset. Perquè és important i quina pregunta/problema pretén respondre?
* Integració i selecció de les dades d’interès a analitzar.
* Neteja de les dades.
  - Les dades contenen zeros o elements buits? Com gestionaries aquests casos?
  - Identificació i tractament de valors extrems.
* Anàlisi de les dades.
  - Selecció dels grups de dades que es volen analitzar/comparar (planificació dels anàlisis a aplicar).
  - Comprovació de la normalitat i homogeneïtat de la variància.
  - Aplicació de proves estadístiques per comparar els grups de dades. En funció de les dades i de l’objectiu de l’estudi, aplicar proves de contrast d’hipòtesis, correlacions, regressions, etc. Aplicar almenys tres mètodes d’anàlisi diferents.
* Representació dels resultats a partir de taules i gràfiques.
* Resolució del problema. A partir dels resultats obtinguts, quines són les conclusions? Els resultats permeten respondre al problema?
* Codi: Cal adjuntar el codi, preferiblement en R, amb el que s’ha realitzat la neteja,
anàlisi i representació de les dades. Si ho preferiu, també podeu treballar en Python.


## Recursos
Els següents recursos són d’utilitat per la realització de la pràctica:

* Calvo M., Subirats L., Pérez D. (2019). Introducción a la limpieza y análisis de los datos. Editorial UOC.
* Megan Squire (2015). Clean Data. Packt Publishing Ltd.
* Jiawei Han, Micheine Kamber, Jian Pei (2012). Data mining: concepts and techniques. Morgan Kaufmann.
* Jason W. Osborne (2010). Data Cleaning Basics: Best Practices in Dealing with Extreme Scores. Newborn and Infant Nursing Reviews; 10 (1): pp. 1527-3369.
* Peter Dalgaard (2008). Introductory statistics with R. Springer Science & Business Media.
* Wes McKinney (2012). Python for Data Analysis. O’Reilley Media, Inc.
* Tutorial de Github https://guides.github.com/activities/hello-world.

*****
# Resolució
*****

## Descripció del dataset

El dataset està compost per un total de 12 columnes (atributs) i 418 files en el cas del fitxer test i 891 en el fitxer de training (Persones en el Titanic). Les columnes són les següents:

- PassengerId: Type Integer. Definition: Es tracta d'un número únic per cada passatger.
- Survived: Type Binary. Definition: 0 significa que no ha sobreviscut, 1 significa que va sobreviure. 
- Pclass: Type Factor. Definition: Significa la classe del ticket que s'ha comprat, sent 1 el més car i 3 el més barat.
- Sex: Type Char. Definition: Sexe del passatger, male o female.
- Age: Type num. Definition: Edat en format númeric del passatger.
- SibSp: Type num. Definition: Nombre de familiars del mateix rang d'edat (germans o marit/dona) que es trobaven en el vaixell.
- Parch: Type num. Definition: Nombre de fills/es i/o pares que es trobaven en el vaixell.
- Ticket: Type char. Definition: Número de billet.
- Fare: Type num. Definition: Tarifa.
- Cabin: Type char. Definition: Número de cabina.
- Embarked: Type char. Definition: Port en el qual va embarcar. C = Cherbourg, Q = Queenstown, S = Southampton.

## Objectius de l'analisi

Amb aquest anàlisi volem respondre a una pregunta tant simple com si el tipus de ticket que van comprar, el sexe, l'edat o la cantitat de familiars al Titanic són factors que influencien en si la persona en qüestió va morir o no. Per tal de realitzar aqueust anàlisi juntarem el fitxer de test i training en un sol. 

També crearem un arbre de decisions per tal de veure la contribució de cadascuna de les variables i poder preveure si una persona viura o no depenent de les seves condicions.

## Processos de neteja del joc de dades

Primer contacte amb el joc de dades, visualitzem la seva estructura.
```{r echo=TRUE, message=FALSE, warning=FALSE}
# Carreguem els paquets R que utilitzarem
library(ggplot2)
library(dplyr)

# Guardem el joc de dades test i train en un únic dataset
test <- read.csv('test.csv',stringsAsFactors = FALSE)
train <- read.csv('train.csv', stringsAsFactors = FALSE)

# Unim els dos jocs de dades en un només
totalData <- bind_rows(train,test)
filas=dim(train)[1]

# Verifiquem l'estructura del joc de dades
str(totalData)
```

Treballem els atributs amb valors buits.  

```{r echo=TRUE, message=FALSE, warning=FALSE}
# Estadístiques de valors buits
colSums(is.na(totalData))
colSums(totalData=="")

# Prenem valor "C" per als valors buits de la variable "Embarked"
totalData$Embarked[totalData$Embarked==""]="C"

# Prenem la mitjana per a valors buits de la variable "Age"
totalData$Age[is.na(totalData$Age)] <- mean(totalData$Age,na.rm=T)
```

Discretitzem quan té sentit i en funció de cada variable.  

```{r echo=TRUE, message=FALSE, warning=FALSE}
# Per a quines variables tindria sentit un procés de discretizació?
apply(totalData,2, function(x) length(unique(x)))

# Discretitzem les variables amb poques classes
cols<-c("Survived","Pclass","Sex","Embarked")
for (i in cols){
  totalData[,i] <- as.factor(totalData[,i])
}

# Després dels canvis, analitzem la nova estructura del joc de dades
str(totalData)
```


## Processos d'anàlisis del joc de dades

Ens proposem analitzar les relacions entre les diferents variables del joc de dades.

```{r echo=TRUE, message=FALSE, warning=FALSE}
# Visualitzem la relació entre les variables "sex" i "survival":
ggplot(data=totalData[1:filas,],aes(x=Sex,fill=Survived))+geom_bar()

# Un altre punt de vista. Survival com a funció de Embarked:
ggplot(data = totalData[1:filas,],aes(x=Embarked,fill=Survived))+geom_bar(position="fill")+ylab("Frequència")

```

Obtenim una matriu de percentatges de freqüència.
Veiem, per exemple que la probabilitat de sobreviure si es va embarcar en "C" és d'un 55,88%

```{r echo=TRUE, message=FALSE, warning=FALSE}
t<-table(totalData[1:filas,]$Embarked,totalData[1:filas,]$Survived)
for (i in 1:dim(t)[1]){
    t[i,]<-t[i,]/sum(t[i,])*100
}
t
```

Vegem ara com en un mateix gràfic de freqüències podem treballar amb 3 variables: Embarked, Survived i Pclass.  

```{r echo=TRUE, message=FALSE, warning=FALSE}
# Mostrem el gràfic d'embarcats per Pclass:
ggplot(data = totalData[1:filas,],aes(x=Embarked,fill=Survived))+geom_bar(position="fill")+facet_wrap(~Pclass)
```

Comparem ara dos gràfics de freqüències: Survived-SibSp i Survived-Parch

```{r echo=TRUE, message=FALSE, warning=FALSE}
# Survival com a funció de SibSp i Parch
ggplot(data = totalData[1:filas,],aes(x=SibSp,fill=Survived))+geom_bar()
ggplot(data = totalData[1:filas,],aes(x=Parch,fill=Survived))+geom_bar()
# Veiem com la forma d'aquests dos gràfics és similar. Aquest fet ens pot indicar presència de correlacions altes.
```

Vegem un exemple de construcció d'una variable nova: Grandària de família

```{r echo=TRUE, message=FALSE, warning=FALSE}

# Construïm un atribut nou: family size..
totalData$FamilySize <- totalData$SibSp + totalData$Parch +1;
totalData1<-totalData[1:filas,]
ggplot(data = totalData1[!is.na(totalData[1:filas,]$FamilySize),],aes(x=FamilySize,fill=Survived))+geom_histogram(binwidth =1,position="fill")+ylab("Frequència")

# Observem com les famílies de 2 a 4 membres tenen més del 50% de possibilitats de supervivència.  
```

Vegem ara dos gràfics que ens compara els atributs Age i Survived.
Observem com el paràmetre position="fill" ens dóna la proporció acumulada d'un atribut dins d'un altre

```{r echo=TRUE, message=FALSE, warning=FALSE}
# Survival com a funció de age:
ggplot(data = totalData1[!(is.na(totalData[1:filas,]$Age)),],aes(x=Age,fill=Survived))+geom_histogram(binwidth =3)
ggplot(data = totalData1[!is.na(totalData[1:filas,]$Age),],aes(x=Age,fill=Survived))+geom_histogram(binwidth = 3,position="fill")+ylab("Frequència")
```

## Selecció de variables i creació d'un arbre de decisions

A continuació seleccionarem els 4 atributs que creiem més importants i decisius de cara a saber si un tripulant va morir o no, que son Pclass, Sex, Age i FamilySize.

```{r echo=TRUE, message=FALSE, warning=FALSE}
library(C50)
DecisionTree <- totalData %>% select(3,5,6,13,2)
y <- DecisionTree[,5] 
X <- DecisionTree[,-5] 
model <- C50::C5.0(X, y, rules=TRUE )
summary(model)
```

```{r echo=TRUE, message=FALSE, warning=FALSE}
model <- C50::C5.0(X, y)
plot(model)
write.csv(totalData, file = "ResultatPRA2.csv", row.names = FALSE)
```

Per tal d'entendre aquest decision tree cal tenir clar que el estat final de 0 vol dir que no sobreviu, mentre que el 1 vol dir que si que sobreviu.Aquest arbre de decisions té una precisió del 83.2%.

## Conclusions

Tal i com observem en l'arbre de decisió, la conclusió a la qual arribem es la següent:

  - Els homes van tenir més posibilitats de morir que les dones. La principal resposta que trobem aquí és que a les dones les debian de pujar als botes salvavidas per tal que cuidesin dels nens.
  - Si la familia era menor a 4 integrants, tenien moltes més posibilitats de sobreviure que si la familia tenia més de 4 integrants. Suposem que això passava ja que no volien deixar a ningú de la familia enrere i aconseguir més de 4 places en un bot salvavides era molt difícil.
  - Els infants tenien més posibilitat de sobreviure que els majors de 13 anys. Això es degut a que a la hora de decidir qui es salvaria prioritzaven infants i gent gran.
  - Sorprenentment, la situació economica també tenia un impacte. El rang 1 i 2 haviem comentat que eren els més costosos i per tant representen la població amb més poder econòmic.
  
## Taula final
```{r echo=TRUE, message=FALSE, warning=FALSE}
Contribucions = c("Investigació prèvia", "Redacció de les respostes ", "Desenvolupament codi ")
Firma = c("Albert Porteros Villar", "Albert Porteros Villar","Albert Porteros Villar")
laTabla = data.frame (cbind(Contribucions,Firma))
knitr::kable(laTabla)
```

## Link a GitHub

El treball final es pot trobar a https://github.com/Albert-Porteros/PRA2


